【裁判字號】    97,易緝,24
【裁判日期】    970930
【裁判案由】    違反保護令罪
【裁判全文】
臺灣花蓮地方法院刑事判決              97年度易緝字第24號
公  訴  人  臺灣花蓮地方法院檢察署檢察官
被      告  丙○○
                    （現於臺灣花蓮監獄另案執行中）
上列被告因違反保護令罪案件，經檢察官提起公訴（96年度偵字
第5196號），本院判決如下：
    主  文
丙○○違反法院依家庭暴力防治法第十四條第一項禁止實施家庭
暴力及遠離住居所之民事通常保護令裁定，累犯，處拘役肆拾日
，如易科罰金，以新臺幣壹仟元折算壹日。
    事  實
一、丙○○因傷害案件，經法院判處有期徒刑4 月確定，甫於民
    國92年12月14日執行完畢。又於96年8 月31日，經本院以96
    年度家護字第134 號民事通常保護令裁定令其不得對乙○○
    實施身體或精神上不法侵害之行為；不得直接或間接對乙○○為騷擾、通話之聯絡行為；應遠離乙○○位在花蓮縣光復
    鄉○○村○○路○段24號住居所至少100 公尺；有效期間為
    1 年。詎料丙○○竟仍居住花蓮縣光復鄉○○路○段24號，
    且於96年11月7 日18時許，在上址以「幹你娘雞巴」辱罵乙○○，又接續砸毀木製圓板凳1 個，使乙○○心生畏怖情境
    而受精神上不法侵害。
二、案經乙○○訴由花蓮縣警察局鳳林分局報告臺灣花蓮地方法
    院檢察署檢察官偵查起訴。
    理  由
一、按被告以外之人於審判外之言詞或書面陳述，除法律有規定
    者外，不得作為證據。又被告以外之人於審判外之陳述，經
    當事人於審判程式同意作為證據，法院審酌該言詞陳述或書
    面陳述作成時之情況，認為適當者，亦得為證據。當事人、
    代理人或辯護人於法院調查證據時，知有第159條第1項不得
    為證據之情形，而未於言詞辯論終結前聲明異議者，視為有
    前項之同意，刑事訴訟法第159條第1項及第159條之5分別定
    有明文。查證人即告訴人乙○○、證人甲○○於警詢時之陳
    述，雖均不合刑事訴訟法第159條之2、第159條之3有關傳聞
    法則例外之要件，惟公訴人、被告就前開審判外之言詞陳述
    ，均業於本院準備程式中表示對於證據能力沒有意見，同意
    做為證據，且迄於本案言詞辯論終結前亦未再聲明異議，本
    院審酌該等言詞或書面陳述作成之情況，核無違法取證及證
    明力明顯過低之瑕疵，認為以之作為證據亦屬適當，故依上
    開規定，前揭證人於警詢時之陳述，均具有證據能力，合先
    敘明。
二、訊據被告丙○○固坦承有上揭接近保護令聲請人即告訴人乙○○住居所100 公尺以內，而違反法院依家庭暴力防治法第
    14條第1 項所為之通常保護令裁定之事實，惟否認有對告訴
    人乙○○實施家庭暴力之情事，辯稱：伊沒有罵告訴人「幹
    你娘雞巴」之髒話，砸毀木製圓板凳的對象是針對甲○○而
    為，不是當著告訴人面前砸毀等語。惟查：
  (一)上開事實有警詢、偵訊中及本院審理時被告之供述及告訴人
    乙○○之證述，並有證人甲○○於警詢中證詞、本院96年度
    家護字第134號民事通常保護令在卷可查，事證明確。
  (二)復據證人即告訴人乙○○於本院審理時具結證稱：「當時我
    躺在床上，被告在我的床旁邊罵我，板凳原本是放在我床旁
    邊，被告就拿起來砸，當天旁邊沒有別人。」等語，與證人
    甲○○於本院審理時結證所述：「乙○○與被告爭吵後，到
    中正路的車行跟我投訴，我就把乙○○載回家，我載乙○○
    回到家後，被告還在一樓，當時被告否認他有罵他爸爸乙○○，我在現場時，被告沒有打或罵乙○○，但有在我面前砸
    壞一個板凳，板凳是對誰砸的我不清楚，他本來還要砸我的
    車子」等語，大致相符，衡諸告訴人乙○○為被告親生父親
    、甲○○為被告之伯父，二人尚因被告無居處，而忍耐被告
    住在花蓮縣光復鄉○○村○○路○段24號之住所，顯與被告
    間之親情甚濃，當無設詞陷害被告之虞，足見告訴人之證述
    內容，與情理相符，係屬實在，被告所辯則無非卸責之詞，
    不足採信。
  (三)本案被告之犯行已甚明確，堪以認定，其否認犯行並不可採
    信，應予依法論科。
三、被告上開違反本院保護令裁定而未遠離告訴人住居所、對告
    訴人實施言語及精神上之家庭暴力，係犯家庭暴力防治法第
    61條第4款、第1款之違反保護令罪。被告以一行為同時違反
    上開通常保護令裁定之2 款規定，然本院依家庭暴力防治法
    第14條第1 項規定核發通常保護令者，該保護令內之數款規
    定，僅為違反保護令行為之不同態樣，是其於同時基於同一
    犯意所為違反保護令之行為，縱違反數款不同之規定，仍屬
    單純一罪，而應論以違反保護令一罪。被告又先行以言詞辱
    罵告訴人，繼之砸毀木製圓板凳造成告訴人精神上之恐懼，
    乃基於同一違反保護令犯意之接續行為，為包括之一罪。被
    告有前開所述之前科及刑之執行紀錄，有臺灣高等法院被告
    前案紀錄表1 份附卷可稽，其於5 年內故意再犯本案有期徒
    刑以上之罪，為累犯，應依刑法第47條第1 項之規定加重其
    刑。
四、爰審酌被告素行不佳，與告訴人間為父子關係，其犯罪之動
    機、目的、手段及所生危害，均具相當惡性，事後未能據實
    坦承全部犯行，難認已有悔改之意等一切情狀，量處如主文
    所示之刑，並諭知易科罰金之折算標準。
據上論斷，應依刑事訴訟法第299條第1項前段、家庭暴力防治法
第61條第4款、第1款，刑法第11條前段、第47條第1 項、第41條
第1項前段，判決如主文。
本案經檢察官羅美秀到庭執行職務
中    華    民    國    97    年    9     月    30    日
                        臺灣花蓮地方法院刑事第四庭
                                    法  官  沈培錚
上列正本證明與原本無異。
如對本判決不服，應於送達後10日內，向本院提出上訴狀（上訴
狀應記載具體上訴理由並應抄附繕本）告訴人或被害人如對於本
判決不服者，應具備理由請求檢察官上訴，其上訴期間之計算係
以檢察官收受判決正本之日期為準。
中    華    民    國    97    年    9     月    30    日
                                    書記官
附錄本判決論罪之法律條文：
家庭暴力防治法第61條第1款
違反法院依第14條第1項、第16條第3項所為之下列裁定者，為本
法所稱之違反保護令罪，處3 年以下有期徒刑、拘役或科或併科
新台幣10萬元以下罰金︰
一、禁止實施家庭暴力。
二、禁止騷擾、接觸、跟蹤、通話、通信或其他非必要之聯絡行
    為。
三、遷出住居所。
四、遠離住居所、工作場所、學校或其他特定場所。
五、完成加害人處遇計畫。


司法院資訊處製作；財團法人民間司法改革基金會備份。
